智慧財產法院刑事判決
　　　　　　　　　　　　　　　　 100年度刑智上易字第19號
上　訴　人　臺灣臺北地方法院檢察署檢察官
被　　　告　昱科網路股份有限公司
兼　上一人
代　表　人　田麗雯
被　　　告　周庭峰
被　　　告　吳思慧
被　　　告　荊安盈
上列上訴人因被告違反著作權法案件，不服臺灣臺北地方法院97
年度訴字第923 號，中華民國99年12月29日第一審判決（起訴案
號：臺灣臺北地方法院檢察署96年度偵字第843 、7472號，97年
度偵字第9018號），提起上訴，本院判決如下：
    主  文
上訴駁回。
    事實及理由
一、按提起第二審之上訴，其上訴書狀應敘述具體理由，為第二
    審上訴必備之程式。此觀民國96年7月4日修正公布刑事訴訟
    法第361條第2項之規定甚明。倘上訴理由之敘述未合乎具體
    之要求者，其上訴即屬同法第362條前段所定「上訴不合法
    律上之程式」，第二審法院應依同法第367條前段之規定，
    以判決駁回之。至其理由之具體與否，屬第二審法院審查範
    圍，不在第一審法院命補正之列，上訴書狀如已敘述理由，
    無論其具體與否，即無待其補提理由書或命補正之問題。此
    與上訴書狀全未敘述上訴理由者，第一審法院依刑事訴訟法
    第361條第3項之規定，應定期間先命補正之情形，尚屬有別
    。又第二審上訴之目的，既在於請求撤銷、變更原判決，則
    所謂「具體理由」，自應就原判決如何足以撤銷、如何應予
    變更之「事實上」或「法律上」之具體根據，本於確實之訴
    訟資料暨原因事實之所出，逐一敘述、記載，必已具體指出
    原判決事實認定之所憑有如何之錯誤（如原判決所採之證據
    如何不具證據能力，所為證明力之判斷如何違背經驗、論理
    法則等），法律之適用（尤其實體法）有如何之違誤，形式
    上已足以動搖原判決使之成為不當或違法而得改判之事由；
    必要時並應提出有利於己之事證，期使第二審法院採納，俾
    為有利於上訴人之認定，始屬合法。上訴理由之敘述，應先
    合乎具體之要求，始有所敘述可取與否之實體審理與判斷之
    問題。是上訴人之上訴書狀雖敘述上訴理由，但僅泛言原判
    決認定事實錯誤、違背法令、量刑失之過重或輕縱等情詞，
    而未依上揭意旨指出具體事由，或形式上雖已指出具體事由
    ，然該等事由縱使屬實，亦不足以認為原判決有何不當或違
    法，或其所陳之事由，與訴訟資料所載不相適合，或所指摘
    原判決之「不當」或「違法」根本不存在者，均應認其實質
    上並未符合具體之要件，庶符節制濫行上訴之立法意旨。
二、本件公訴人上訴意旨略以：被告等人將告訴人等創作之錄音
    著作利用「Yoube 」P2P 軟體散佈，造成告訴人難以估計之
    損失，且於原審審理過程中，原審法官亦多次勸諭和解，告
    訴人本欲予被告等改過之機會，而提出與告訴人所受損失不
    成比例之和解條件，然被告等竟拒絕接受，其犯後態度難認
    良好，原審判處之刑度與告訴人所受之損失顯有失衡云云。
三、按量刑輕重，係屬事實審法院得依職權自由裁量之事項，苟
    其量刑已以行為人之責任為基礎，並斟酌刑法第57條各款所
　　列情狀，而未逾越法定刑度或有濫用權限情事，即不得任意
  　指為違法（詳最高法院75年台上字第7033號判例、98年台上
    字第5002號判決意旨參照）。查本件原判決於量刑時已依刑
    法第57條規定審酌被告犯罪時之相關一切情狀，認：「審酌
    被告田麗雯、吳思慧、荊安盈等人前均無前科紀錄，被告周
    庭峰則除於本案遭起訴後，曾於99年間因酒後駕車違反公共
    危險案件經判處罰金5 萬元外，前亦無前科紀錄，素行良好
    ，有被告等之臺灣高等法院被告前案紀錄表在卷可按。被告
    田麗雯為昱科公司之實際負責人；被告周庭峰為昱科公司之
    電腦工程師，負責編寫提供「YouBe 」檔案分享平臺直接連
    結及「YouBe 」電腦程式之下載之圖像超連結，並負責維護
    及管理「YouBe 華人網路分享平臺」網站，及YouBe 程式之
    程式碼維護，及該軟體外觀介面之改版；被告吳思慧為昱科
    公司之會計；被告荊安盈則受僱為昱科公司之專案企畫人員
    。及被告等無視告訴人等所享有之著作財產權，侵害告訴人
    等擁有著作財產權之音樂著作之犯罪時間長達1 年餘，所侵
    害之音樂著作數量如附表一至六所示達565 首，對於各該告
    訴人等造成之損害非輕，亦嚴重損害我國保護合法著作權之
    國際形象，被告等犯罪之動機、目的、手段，被告等之生活
    狀況及智識程度，及被告等嗣後坦認犯罪，態度尚稱良好等
    一切情狀，分別量處被告田麗雯、周庭峰、吳思慧、荊安盈
    等如主文所示之刑，昱科公司部分則諭知如主文所示之罰金
    刑。又本件被告等之犯罪時間為96年4 月24日之前，合於中
    華民國九十六年罪犯減刑條例之規定，爰依該條例第2條 第
    1 項第3 款規定，各減渠等之宣告刑2 分之1 ，並均諭知易
    科罰金之折算標準。」，已就量刑刑度詳為審酌並敘明理由
    ，既未逾越法定刑度，亦未濫用自由裁量之權限，自無上訴
    狀中所載量刑過輕之情形，且被告是否接受和解條件，仍需
    考量被告之經濟能力是否足以負擔等其他情狀，尚不得僅以
    被告等未接受和解條件而逕認被告等犯後態度難認良好，故
    檢察官以被告等拒絕接受告訴人所提之和解條件，而以被告
    等犯後態度難認良好為由提起上訴，並未指出原判決有何量
    刑失當之具體事由，亦未提出任何原判決有何違法或不當之
    處，自非適法之上訴理由，其上訴自不合法律上之程式，爰
    不經言詞辯論予以駁回。
據上論斷，應依刑事訴訟法第367條前段、372條，判決如主文。
中　　華　　民　　國　　100 　年　　2 　　月　　25　　日
                    智慧財產法院第二庭
                          審判長法  官  陳忠行
                                法  官　蔡惠如
                                法  官　熊誦梅
以上正本證明與原本無異。
不得上訴。
中　　華　　民　　國　　100　 年　　2　　 月　　25　　日
                                書記官  陳士軒
